臺灣宜蘭地方法院民事裁定             100年度監宣字第49號
聲  請  人  張金玲
上列聲請人聲請監護宣告事件，本院裁定如下：
    主  文
宣告張建順（男，民國○○年○月○○日生，身分證統一編號：
Ｚ000000000，住宜蘭縣蘇澳鎮○○里○○路十號）為受監護宣告
之人。
選定張金玲（女，民國○○○年○月○○○日生，身分證統一編
號：Ｚ000000000）為受監護宣告之人張建順（男，民國○○年○
月○○日生，身分證統一編號：Ｚ000000000，住宜蘭縣蘇澳鎮○
○里○○路十號）之監護人。
指定張雅玲（女，民國○○○年○月○○○日生，身分證統一編
號：Ｚ000000000）為會同開具財產清冊之人。
聲請程序費用新臺幣壹仟元由受監護宣告之人負擔。
    理  由
一、聲請意旨略以：應受監護宣告之人張建順（男，民國○○年
    ○月○○日生，身分證統一編號：Ｚ000000000，住宜蘭縣蘇
    澳鎮○○里○○路十號）因跌倒致成植物人，現已不能為意
    思表示或受意思表示及不能辨識其意思表示之效果。聲請人
    張金玲為應受監護宣告之人張建順之妻，爰依民法第十四條
    第一項聲請准予宣告張建順為受監護宣告之人，且為維護應
    受監護宣告之人之各項權益，爰請併予選定聲請人張金玲擔
    任應受監護宣告之人張建順之監護人，並指定應受監護宣告
    之人之姊張雅玲為會同開具財產清冊之人等語。並提出戶籍
    謄本、羅東聖母醫院診斷證明書、應受監護宣告之人張建順
    之九十八年度綜合所得稅各類所得資料清單、財產歸屬資料
    清單及中華民國身心障礙手冊在卷為證。
二、按對於因精神障礙或其他心智缺陷，致不能為意思表示或受
    意思表示，或不能辨識其意思表示之效果者，法院得因本人
    、配偶、四親等內之親屬、最近一年有同居事實之其他親屬
    、檢察官、主管機關或社會福利機構之聲請，為監護之宣告
    。民法第十四條第一項定有明文。
三、本院審驗應受監護宣告之人張建順之心神狀況，並採用財團
    法人羅許基金會羅東博愛醫院於民國一百年八月十日以羅博
    醫字第一０００八０００五五號函覆，由精神科主治醫師杜
    明哲製作之精神鑑定報告書所載：(一)應受監護宣告之人張建
    順於一百年一月二十四日經家人發現倒臥家中樓梯時，已對
    聲音、光線、疼痛刺激均無反應，送至羅東聖母醫院診治後
    ，電腦斷層顯示為顱內出血、硬腦膜下出血及蜘蛛腦膜下出
    血；(二)應受監護宣告之人接受顱骨切開術並住院治療三個月
    ，其後多次因感染發燒而先後於羅東聖母醫院及該院住院治
    療，意識狀態持續呈現葛拉斯哥昏迷指數三分程度，認知功
    能完全受損，生活功能（包括進食、便溺、沐浴、穿衣、移
    位）均須仰賴他人協助；(三)應受監護宣告之人於一百年八月
    一日接受鑑定時，置有鼻胃管、尿管，但無氣管內管，雙手
    平放雙側無法動作，表情平板，依葛拉斯哥昏迷指數為無睜
    眼反應、無聲音表示，對疼痛刺激亦無反應，因其封閉狀態
    及完全無意思表達能力，無客觀跡象顯示其能瞭解施測者之
    任何意向，亦無證據顯示其具備定向力、記憶力、計算能力
    、抽象思考力及判斷力等大腦認知功能；(四)整體評估應受監
    護宣告之人為器質性大腦症候群，致喪失為意思表示或受意
    思表示或辨識其意思表示效果之能力等情，認應受監護宣告
    之人張建順現因心智缺陷而不能為意思表示或受意思表示及
    不能辨識其意思表示之效果，爰依首揭法條規定，宣告張建
    順為受監護宣告之人。
四、次按，受監護宣告之人應置監護人。法院為監護之宣告時，
    應依職權就配偶、四親等內之親屬、最近一年有同居事實之
    其他親屬、主管機關、社會福利機構或其他適當之人選定一
    人或數人為監護人，並同時指定會同開具財產清冊之人。法
    院選定監護人時，應依受監護宣告之人之最佳利益，優先考
    量受監護宣告之人之意見，審酌一切情狀，並注意下列事項
    ：(一)受監護宣告之人之身心狀態與生活及財產狀況；(二)受監
    護宣告之人與其配偶、子女或其他共同生活之人間之情感狀
    況；(三)監護人之職業、經歷、意見及其與受監護宣告之人之
    利害關係；(四)法人為監護人時，其事業之種類與內容，法人
    及其代表人與受監護宣告之人之利害關係。民法第一千一百
    十條、第一千一百十一條第一項、第一千一百十一條之一分
    別定有明文。查聲請人張金玲已陳明願任受監護宣告之人之
    監護人，本院亦認聲請人為受監護宣告之人張建順之妻，具
    監護其夫之意願與能力，當認其可為受監護宣告之人之利益
    全力監護，故由聲請人張金玲擔任受監護宣告之人張建順之
    監護人，應合於受監護宣告之人之最佳利益。至張雅玲則為
    應受監護宣告之人張建順之姊，指定由其擔任會同開具財產
    清冊之人，本院亦認其能維護受監護宣告之人之最佳利益且
    利於執行會同開具財產清冊之責。秉此，本院基於受監護宣
    告之人張建順之最佳利益，復查無不宜由聲請人張金玲監護
    受監護宣告之人張建順及由張雅玲擔任會同開具財產清冊之
    人之法定事由，爰依法併予選定聲請人張金玲擔任受監護宣
    告之人張建順之監護人，並指定張雅玲為會同開具財產清冊
    之人如主文。
六、依民事訴訟法第六百零八條第一項，裁定如主文。
中    華    民    國   100    年    8     月    31    日
                  臺灣宜蘭地方法院家事法庭
                      法  官  陳嘉年
以上正本與原本無異。
本裁定監護宣告部分不得抗告；如不服本裁定關於選定監護人及
指定會同開具財產清冊之人等部分，應於裁定送達後10日內向本
院提出抗告狀（應附繕本）。
中    華    民    國   100    年    8     月    31    日
                      書記官  吳慧芳